臺灣高雄地方法院刑事判決　　　　　　　　　　　　　九十年度易字第四六六七號
　　公　訴　人　臺灣高雄地方法院檢察署檢察官
　　被　　　告　乙○○
右列被告因竊盜案件，經檢察官聲請簡易判決處刑（九十年度偵字第八七五七號），
本院高雄簡易庭認本案不宜予以簡易判決處刑，簽移本院審理，本院判決如左：
    主  文
乙○○竊盜，累犯，處罰金陸佰元，如易服勞役，以佰元折算壹日。
    事  實
一、乙○○於民國八十八年間因妨害婚姻案件，經台灣高等法院高雄分院判處有期徒
    刑三月確定，於八十九年十二月五日易科罰金執行完畢，猶不知悔改，復於民國
    九十年五月三日十四時許，穿著外套，進入高雄縣鳳山市○○○路一六六號「大
    統快速賣場」購物，竟意圖為自己不法之所有，先在冷凍區竊取立大牌冷凍炸雞
    塊一盒（價值新台幣八十五元），藏放在腰際，又走往蔬果區，竊取蓮霧一盒（
    價值七十八元），夾在腋下（外套內），得手後，未至結帳櫃檯付款，即自該賣
    場服務台離去，旋為該賣場保全人員甲○○在停車場查獲。
二、案經高雄市政府警察局鹽埕分局移送台灣高雄地方法院檢察署檢察官偵查起訴。
    理  由
一、訊據被告乙○○固坦承於前揭時地，將冷凍炸雞塊、蓮霧各一盒藏放在所穿著之
    外套內，惟矢口否認有竊盜犯行，辯稱：「伊當天進賣場買東西，後來一時找不
    到身上的錢，很緊張，精神恍惚才把炸雞塊等東西拿出去」云云。惟查，右揭犯
    罪事實，業據目擊證人即前開賣場保全人員甲○○於九十年十二月二十八日本院
    審理時證稱：「當天我看到被告從外面進來，有穿外套，右手還拿著現金，因為
    很明顯，所以看得到。後來被告到冷凍區拿了一包雞塊，藏在腰際，這時我就在
    大門口等。又看到被告走到水果蔬菜區拿了一包蓮霧，夾在腋下（在外套裡面）
    。之後被告直接從服務台走出去，沒有到收銀台結帳，被告走到停車場，掀起機
    車座墊，我看到蓮霧及現金從他身上掉在地上，我幫他把錢撿起來，被告說他在
    找錢，但錢確實是我從地上撿起來，並不是放在機車置物箱裡」等語在卷，且參
    酌被告前開有將冷凍炸雞塊、蓮霧各一盒藏放在其所穿著之外套內之自白，及甲
    ○○與被告均素不相識，當無誣攀被告之理等情，應認甲○○之證述可信；是被
    告將冷凍炸雞塊、蓮霧各一盒藏放在其所穿著之外套內，復未至結帳櫃檯付款，
    即自該賣場服務台離去，顯有不法所有之意圖，其前開辯解，為圖卸刑責之詞，
    不足採信；此外復有贓物認領保管收據一紙在卷可憑，本件事證已明，被告犯行
    洵堪認定。
二、核被告所為，係犯刑法第三百二十條第一項之竊盜罪。被告於八十八年間因妨害
    婚姻案件，經台灣高等法院高雄分院判處有期徒刑三月確定，於八十九年十二月
    五日易科罰金執行完畢，此有台灣高等法院被告全國前案紀錄表、台灣高雄地方
    法院檢察署刑案資料查註紀錄表在卷可憑，其於執行完畢後五年之內，再犯有期
    徒刑以上之本罪，係屬累犯，應依刑法第四十七條規定，加重其刑。爰審酌被告
    為一時貪念，造成他人財產損失，犯後復飾詞圖卸，惟所竊取之財物價值非高，
    及犯罪之動機、手段等一切情狀，量處如主文所示之刑，並諭知易服勞役之折算
    標準。
據上論斷，應依刑事訴訟法第四百五十二條、第二百九十九條第一項前段，刑法第三
百二十條第一項、第四十七條、第四十二條第二項，罰金罰鍰提高標準條例第一條前
段、第二條，判決如主文。
中      華      民      國    九十一    年      一      月      七      日
                                    臺灣高雄地方法院刑事第一庭
                                        法  官  曾  逸  誠
右正本證明與原本無異。
如不服本判決，應於判決送達後十日內，向本院提出上訴狀。
                                        書記官  張  金  蘭
中    華    民    國      九十一      年      一      月      八      日
附錄本判決論罪之法條：
刑法第三百二十條第一項
意圖為自己或第三人不法之所有，而竊取他人之動產者，為竊盜罪，處五年以下有期
徒刑、拘役或五百元以下罰金。
